臺灣高雄地方法院刑事宣示判決筆錄　 100年度審訴字第2434號
公　訴　人　臺灣高雄地方法院檢察署檢察官
被　　　告　許勝傑
指定辯護人　本院公設辯護人黃文德
上列被告因100年度審訴字第2434、3164 號違反毒品危害防制條
例案件，經檢察官提起公訴（100 年度偵字第21377 、23943 號
），嗣經檢察官聲請法院改依協商程序而為判決，本院合議庭認
為適當，裁定由受命法官進行協商判決程序，於中華民國100 年
12月29日下午4 時在本院刑事第十法庭宣示判決，以代判決書，
出席職員如下：
　　法　官　王靖茹
　　書記官　楊明月
　　通　譯　李宗屏
法官起立朗讀判決主文、犯罪事實要旨、處罰條文，及告以上訴
限制、期間、上訴之法院，且諭知記載其內容：
一、主  文：
    許勝傑持有第一級毒品純質淨重十公克以上，累犯，處有期
    徒刑壹年壹月，扣案之海洛因玖包（純質淨重共計拾壹點伍
    貳公克，含包裝袋玖只）均沒收銷燬，扣案之注射針筒貳支
    、塑膠鏟子貳支均沒收。又施用第二級毒品，累犯，處有期
    徒刑肆月，扣案之甲基安非他命包（驗前淨重共計零點貳
    貳陸公克，驗餘淨重共計零點貳壹壹公克，含包裝袋只）
    均沒收銷燬，扣案之吸食器壹組、塑膠鏟子貳支均沒收。又
    施用第一級毒品，累犯，處有期徒刑拾月，扣案之海洛因壹
    包（純質淨重貳點貳陸公克，含包裝袋壹只）沒收銷燬。又
    施用第二級毒品，累犯，處有期徒刑肆月，扣案之甲基安非
    他命壹包（驗前淨重壹點玖壹柒公克，驗餘淨重壹點玖零貳
    公克，含包裝袋壹只）沒收銷燬，扣案之吸食器壹個沒收。
    應執行有期徒刑貳年伍月，扣案之海洛因拾包（純質淨重共
    計拾點柒捌公克，含包裝袋拾只）、甲基安非他命肆包（
    驗前淨重共計貳點壹肆參公克，驗餘淨重共計貳點壹壹參公
    克，含包裝袋肆只）均沒收銷燬，扣案之注射針筒貳支、吸
    食器壹組、塑膠鏟子貳支、吸食器壹個均沒收。
二、犯罪事實要旨:
    許勝傑前因施用毒品案件，經本院裁定送觀察勒戒，因認有
    繼續施用毒品傾向，再經本院裁定令入戒治處所強制戒治，
    嗣經裁定停止戒治，於民國91年7 月11日停止其處分付保護
    管束，而於91年12月20日保護管束期滿視為強制戒治執行完
    畢，並經臺灣高雄地方法院檢察署檢察官以92年度戒毒偵字
    第3  號為不起訴處分確定。又於前開強制戒治執行完畢後5
    年內之94年間，因施用第一、二級毒品案件，分別經臺灣高
    等法院高雄分院以95年度上訴字第120 號判處有期徒刑8 月
    確定、經本院以94年度訴字第1885號判處有期徒刑3 月確定
    ，上開2 罪嗣經裁定應執行有期徒刑10月確定；另因詐欺案
    件，經本院以95年度簡字1243號判處有期徒刑3 月確定，嗣
    經本院裁定減刑為有期徒刑1 月15日，並與上開應執行刑接
    續執行，於96年7 月16日徒刑執行完畢出監。詎其猶不知戒
    絕毒癮，明知海洛因、甲基安非他命為毒品危害防制條例所
    列之第一級、第二級毒品，不得非法持有、施用，仍為下列
    行為：
（一）於100 年2 月27日1 時許，在屏東縣萬丹鄉一處檳榔園工
      寮內，以新臺幣10萬元之代價，向綽號「阿達」之成年男
      子購買數量不詳之第一級毒品海洛因及第二級毒品甲基安
      非他命供己施用，嗣於100 年3 月20日22時許，在高雄市
      苓雅區友人住處內，基於施用第二級毒品甲基安非他命之
      犯意，以將甲基安非他命置入玻璃球內用火燒烤吸食煙霧
      之方式，施用第二級毒品甲基安非他命1 次；另於100 年
      3 月22日19、20時許，在高雄市○○區○○街12巷3 號2
      樓居所內，基於施用第一級毒品海洛因之犯意，以針筒注
      射之方式，施用第一級毒品海洛因1 次。嗣於100 年3 月
      23日11時50分許，經許勝傑同意搜索其位於上址之居所後
      ，扣得施用剩餘之海洛因9 包（純質淨重共計11.52 公克
      ，含包裝袋9 只）、甲基安非他命3 包（驗前淨重共計
      0.226 公克，驗餘淨重共計0.211 公克，含包裝袋3 只）
      ，並扣得許勝傑所有供施用海洛因之注射針筒2 支、供施
      用甲基安非他命之吸食器1 組及供分裝上開扣案海洛因、
      甲基安非他命之塑膠鏟子2 支。
（二）於100 年7 月19日16時，在高雄市前鎮區第一公有市場36
      號住處，基於施用第一級毒品海洛因之犯意，以將海洛因
      摻入香菸之方式，施用第一級毒品海洛因1 次；另於上揭
      時、地，基於施用第二級毒品甲基安非他命之犯意，以將
      甲基安非他命置入玻璃球內用火燒烤吸食煙霧之方式，施
      用第二級毒品甲基安非他命1 次。嗣許勝傑於100 年7 月
      19日22時45分許，駕駛車輛停於高雄市○○區○○路4 巷
      口前，於尚未經有偵查權限之機關發覺犯罪前，主動向前
      來盤查之員警自首，而接受裁判，並將毒品海洛因1 包（
      純質淨重2.26公克，含包裝袋1 只）、甲基安非他命1 包
      （驗前淨重1.917 公克，驗餘淨重1.902 公克，含包裝袋
      1 只）及其所有供施用甲基安非他命之吸食器1 個交給警
      方。
四、處罰條文:
    毒品危害防制條例第10條第1 項、第2 項、第11條第3 項、
    第18條第1 項前段，刑法第ll條、第47條第1 項、第62條前
    段、第38條第1 項第2 款、第51條第5 款、第9 款。
五、附記事項:
    無。
六、協商判決除有刑事訴訟法第455 條之4 第1 項第1 款於本訊
    問程序終結前，被告撤銷協商合意或檢察官撤回協商聲請者
    ；第2 款被告協商之意思非出於自由意志者；第4 款被告所
    犯之罪非第455 條之2 第1 項所定得以協商判決者；第6 款
    被告有其他較重之裁判上一罪之犯罪事實者；第7 款法院認
    應諭知免刑或免訴、不受理者情形之一，及違反同條第2 項
    「法院應於協商合意範圍內為判決；法院為協商判決所科之
    刑，以宣告緩刑或2 年以下有期徒刑、拘役或罰金為限」等
    情形外，不得上訴。
七、本件如得上訴且不服本判決時，得自收受宣示判決筆錄送達
    之日起10日內，向本院提出上訴狀（須附繕本），上訴於第
    二審法院。
中    華    民    國   100    年    12    月    29    日
                  臺灣高雄地方法院刑事第十庭
                              書記官  楊明月
                              法  官  王靖茹
以上正本證明與原本無異。
本件不得上訴。但有刑事訴訟法第455 條之4 第1 項第1 款、第
2 款、第4 款、第6 款、第7 款所定情形，或協商判決違反同條
第2 項之規定者，應於收受送達後10日內向本院提出上訴書狀，
並應敘述具體理由；如未敘述上訴理由者，應於上訴期間屆滿後
20日內向本院補提理由書（均須按他造當事人之人數附繕本）「
切勿逕送上級法院」。
中    華    民    國   100    年    12    月    29    日
                               書記官  楊明月
附錄本案論罪科刑法條：
毒品危害防制條例第10條
施用第一級毒品者，處 6 月以上 5 年以下有期徒刑。
施用第二級毒品者，處 3 年以下有期徒刑。